【裁判字號】    99,上訴,1669
【裁判日期】    991021
【裁判案由】    毒品危害防制條例
【裁判全文】
臺灣高等法院高雄分院刑事判決        99年度上訴字第1669號
上  訴  人
即  被  告  甲○○
上列上訴人因毒品危害防制條例案件，不服臺灣高雄地方法院99
年度審訴字第2404號中華民國99年8 月30日第一審判決（起訴案
號：臺灣高雄地方法院檢察署99年度毒偵字第2943號），提起上
訴，本院判決如下：
     主  文
上訴駁回。
     理  由
一、按「不服地方法院之第一審判決而上訴者，應向管轄第二審
    之高等法院為之。上訴書狀應敘述具體理由。上訴書狀未敘
    述上訴理由者，應於上訴期間屆滿後20日內補提理由書於原
    審法院。逾期未補提者，原審法院應定期間先命補正」、「
    第二審法院認為上訴書狀未敘述理由或上訴有第362 條前段
    之情形，應以判決駁回之。但其情形可以補正而未經原審法
    院命其補正者，審判長應定期間先命補正」，民國96年7 月
    4 日修正公布、同月6 日施行之刑事訴訟法第361 條、第36
    7 條分別定有明文。是以，不服地方法院之第一審判決而上
    訴者，其上訴書狀應敘述具體理由，至於上訴理由是否具體
    ，係屬第二審法院審查範圍，則不在命補正之列，此參照上
    開條文之修正理由自明。再所稱具體理由，必係依據卷內既
    有訴訟資料或提出新事證，指摘或表明第一審判決有何採證
    認事、用法或量刑等足以影響判決本旨之不當或違法，而構
    成應予撤銷之具體事由，始克當之（例如：依憑證據法則具
    體指出所採證據何以不具證據能力，或依憑卷證資料，明確
    指出所為證據證明力之判斷如何違背經驗、論理法則）；倘
    僅泛言原判決認定事實錯誤、違背法令、量刑失之過重或輕
    縱，而未依上揭意旨指出具體事由，或形式上雖已指出具體
    事由，然該事由縱使屬實，亦不足以認為原判決有何不當或
    違法者（例如：對不具有調查必要性之證據，法院未依聲請
    調查亦未說明理由，或援用證據不當，但除去該證據仍應為
    同一事實之認定），皆難謂係具體理由（最高法院97年度臺
    上字第892 號判決參照）。故如上訴理由書狀並未依據卷內
    訴訟資料，具體指摘原判決認事用法有何違法或不當之情形
    ，即屬上訴未敘述具體理由。而量刑輕重係屬事實審法院得
    依職權自由裁量之事項，苟已斟酌刑法第57條各款所列情狀
    而未逾越法定刑度，不得遽指為違法（最高法院72年度台上
    字第6696號判例意旨參照。又上訴書狀未敘述具體理由者，
    其上訴即屬於刑事訴訟法第362 條前段所定「上訴不合法律
    上之程式」之情形，第二審法院自應依同法第367 條之規定
    ，以判決駁回之。
二、經查上訴人即被告甲○○經原審論以施用第一級毒品罪及施
    用第二級毒品罪，分別判處施用第一級毒品罪有期徒刑8 月
    ，扣案如附表編號1 、3 之1 、5 之1 、7 所示之物，均沒
    收銷燬之；扣案如附表編號7 之1 、8 所示之物，均沒收之
    ；施用第二級毒品有期徒刑4 月，扣案如附表編號2 、3 、
    4 、5 所示之物，均沒收銷燬之；扣案如附表編號2 之1 、
    6 、7 之1 所示之物，均沒收之；並定其應執行刑有期徒刑
    10月，扣案如附表編號1 、2 、3 、3 之1 、4 、5 、5 之
    1 、7 所示之物，均沒收銷燬之；扣案如附表編號2 之1 、
    6 、7 之1 、8 所示之物，均沒收之。已經敘述其量刑審酌
    之一切情狀（被告經觀察勒戒、強制戒治後，均未戒絕毒品
    ，另再施用毒品，顯見其自制力不足，無法擺脫毒品，故應
    藉由刑罰之執行，以收教化之功能，並參以被告犯後坦承施
    用毒品犯行，所犯係自傷行為，尚未害及他人，及被告施用
    第一、二級毒品各1 次等），在客觀上並無不當之處。被告
    於上訴期間屆滿（99年9 月13日）前之99年9 月10日具狀提
    起上訴，上訴理由狀僅辯稱被告施用第一、二級毒品，係將
    第一級毒品海洛因、第二級毒品甲基安非他命混合置於玻璃
    球內，再以火燒烤之方式吸取，係1 行為同時觸犯施用第一
    級毒品罪及施用第二級毒品罪，應僅論以1 罪，原判決論處
    2 罪而分論併罰為有違誤云云，指摘原判決不當。然查被告
    甲○○於檢察官偵查中，已經供稱：「是在99年4 月29日下
    午3 點左右，以注射方式施用毒品（指第一級毒品海洛因）
    。」云云；復於其後檢察官偵查中自承：「99年4 月29日下
    午2 時許，在楠梓區○○街的家裡，以玻璃球燒烤方式施用
    （第二級毒品甲基安非他命）」等情。則其施用第一級毒品
    及施用第二級毒品行為，在時間上不同，施用方式亦異，顯
    係分別為之，被告甲○○事後翻異，空言辯稱施用第一、二
    級毒品行為，係同時為之，核其所述事實，與在客觀上毋庸
    推論，而甚為明確之卷證資料並不相符。揆之上開規定，並
    未具體敘述原審判決之認事、用法或量刑，有如何足以影響
    判決本旨之違法或不當之情形，即與未敘述具體理由無異，
    其所為上訴，顯屬違背法律上之程式，應由本院依同法第36
    7 條前段、第372 條規定，不經言詞辯論，逕行判決如主文
    。
中    華    民    國    99    年    10    月    21    日
                刑事第五庭    審判長法  官  曾永宗
                                    法  官  鍾宗霖
                                    法  官  任森銓
以上正本證明與原本無異。
施用第一級毒品部分，如不服本判決應於收受本判決後10日內向
本院提出上訴書狀，其未敘述上訴理由者，並得於提起上訴後10
日內向本院補提理由書狀（應附繕本）。
施用第二級毒品部分，不得上訴。
中    華    民    國    99    年    10    月    21    日
                                    書記官  呂素珍
┌─────────────────────────────────┐
│附表：                                                            │
├─┬───────┬────┬──────────────────┤
│編│扣押物品名稱  │  數量  │說明                                │
│號│              │        │                                    │
├─┼───────┼────┼──────────────────┤
│1 │海洛因        │  壹包  │含包裝袋，驗後淨重零點零捌玖公克（詳│
│  │              │        │高雄市立凱旋醫院99年8 月26日濫用藥物│
│  │              │        │成品檢驗鑑定書）                    │
├─┼───────┼────┼──────────────────┤
│1 │氟硝西泮      │  壹包  │起訴書誤載為海洛因（檢驗鑑定書同上）│
│之│              │        │                                    │
│1 │              │        │                                    │
├─┼───────┼────┼──────────────────┤
│2 │自製吸管      │  貳支  │檢驗結果均呈甲基安非他命陽性反應（詳│
│  │              │        │高雄醫學大學附設中和紀念醫院99年8 月│
│  │              │        │10日檢驗報告）                      │
├─┼───────┼────┼──────────────────┤
│2 │              │        │檢驗結果無海洛因、甲基安非他命反應  │
│之│自製吸管      │  壹支  │，但係被告所有供預備施用甲基安非他命│
│1 │              │        │所用之物（檢驗報告同上）            │
├─┼───────┼────┼──────────────────┤
│3 │殘渣袋        │  壹個  │檢驗結果呈甲基安非他命陽性反應（詳高│
│  │              │        │雄醫學大學附設中和紀念醫院99年8月10 │
│  │              │        │日檢驗報告）                        │
├─┼───────┼────┼──────────────────┤
│3 │殘渣袋        │  壹個  │檢驗結果呈海洛因陽性反應（檢驗報告同│
│之│              │        │上）                                │
│1 │              │        │                                    │
├─┼───────┼────┼──────────────────┤
│4 │玻璃管        │  壹個  │檢驗結果呈甲基安非他命陽性反應（詳高│
│  │              │        │雄醫學大學附設中和紀念醫院99年8月10 │
│  │              │        │日檢驗報告）                        │
├─┼───────┼────┼──────────────────┤
│5 │自製吸管      │  參支  │檢驗結果均呈甲基安非他命陽性反應（詳│
│  │              │        │高雄醫學大學附設中和紀念醫院99年8 月│
│  │              │        │10日檢驗報告）                      │
├─┼───────┼────┼──────────────────┤
│5 │自製吸管      │  貳支  │檢驗結果均呈海洛因陽性反應（檢驗報告│
│之│              │        │同上）                              │
│1 │              │        │                                    │
├─┼───────┼────┼──────────────────┤
│6 │自製酒精燈    │  壹個  │被告所有供施用甲基安非他命所用之物  │
│  │              │        │                                    │
├─┼───────┼────┼──────────────────┤
│7 │殘渣袋        │  壹個  │檢驗結果呈海洛因陽性反應（詳高雄醫學│
│  │              │        │大學附設中和紀念醫院99年8 月10日檢驗│
│  │              │        │報告）                              │
├─┼───────┼────┼──────────────────┤
│7 │殘渣袋        │  壹個  │ 檢驗結果無海洛因、甲基安非他命反應 │
│之│              │        │ ，但係被告所有供預備施用海洛因、甲 │
│1 │              │        │ 基安非他所用之物（檢驗報告同上）   │
├─┼───────┼────┼──────────────────┤
│8 │注射針筒      │  拾支  │被告所有供預備施用海洛因所用之物    │
│  │              │        │                                    │
└─┴───────┴────┴──────────────────┘

司法院資訊處製作；財團法人民間司法改革基金會備份。
